最高法院刑事判決　　　　　　　　　　　　　　　　九十三年度台上字第四八九號
　　上　訴　人　甲○○
右上訴人因偽造文書案件，不服台灣高等法院高雄分院中華民國九十二年九月二十五
日第二審判決（九十二年度上訴字第一四三二號，起訴案號：台灣高雄地方法院檢察
署八十九年度偵字第一六三七六、二一０三八、二五０二三號），提起上訴，本院判
決如左：
    主  文
上訴駁回。
    理  由
按刑事訴訟法第三百七十七條規定，上訴於第三審法院，非以判決違背法令為理由，
不得為之。是提起第三審上訴，應以原判決違背法令為理由，係屬法定要件。如果上
訴理由狀並未依據卷內訴訟資料，具體指摘原判決不適用何種法則或如何適用不當，
或所指摘原判決違法情事，顯與法律規定得為第三審上訴理由之違法情形，不相適合
時，均應認其上訴為違背法律上之程式，予以駁回。本件原判決撤銷第一審不當之判
決，改判依想像競合犯關係，從一重論處上訴人甲○○共同行使偽造私文書罪刑。已
詳認定犯罪事實之依據及憑以認定之理由，並對上訴人否認犯罪之辯詞，如何不足
採信，均已依據卷內資料予以指駁及說明，從形式上觀察，原判決並無違背法令情形
。原判決依憑上訴人甲○○及共同被告張瑞澤於警訊、偵訊及原審之自白，核與共犯
黃介彪之供述相符，且有變造之身分證等附卷可稽，及其他調查證據取捨之結果（見
原判決理由一、二），認定上訴人確有本件依想像競合犯關係，從一重論處其共同行
使偽造私文書犯行，經核其證據之取捨及證明力之判斷於法均無不合，亦無適用法律
不當之違法。次按關於刑之量定，係實體法上賦予法院得為自由裁量之事項，倘未有
逾越法律所規定之範圍，即不得任意指摘為違法。上訴人所犯從一重處斷之行使偽造
私文書罪，其法定本刑為五年以下有期徒刑，原判決依連續犯加重其刑，並審酌一切
情狀，量處有期徒刑拾月，並未逾越法定範圍，與共犯張瑞澤因自首而減輕其刑，自
難比擬，上訴意旨指摘原判決量刑有違罪刑相當之原則，亦非適法之第三審上訴理由
。其餘上訴意旨徒憑己意，泛指原審有應於審判期日調查之證據未予調查，係對原審
認事用法職權之適法行使，任意指摘，顯與法定上訴第三審之形式要件不符，其上訴
違背法律上之程式，應予駁回。又上訴人想像競合所犯之行使偽造特種文書罪部分，
原審係依刑法第二百十六條、第二百十二條論處，核屬刑事訴訟法第三百七十六條第
一款之案件。茲得上訴之行使偽造私文書罪部分上訴既不合法，自無從就該想像競合
之輕罪併為實體上審理，此部分既經第二審判決，自不得上訴於第三審法院。上訴人
復對此部分提起上訴，顯非適法，應併予駁回。
據上論結，應依刑事訴訟法第三百九十五條前段，判決如主文。
中　　　華　　　民　　　國　　九十三　　年　　　二　　　月　　　五　　　日
                              最高法院刑事第五庭
                                  審判長法官  謝　家　鶴
                                        法官  洪　文　章
                                        法官  花　滿　堂
                                        法官  陳　世　淙
                                        法官  洪　佳　濱
      右正本證明與原本無異
                                              書  記  官
中　　　華　　　民　　　國　　九十三　　年　　　二　　　月　　 十七 　　日
                                                                        Ｋ
